# 风险投资机构等对外投资的核算科目

提问人：18086508379 时间：2022-10-09 11:57:04
请教陈版及各位大佬
下图是CPA教材中的一句话，是不是可以理解为，风险投资机构、共同基金以及类似主体若对外投资达到重大影响，也是可以选择按照长期股权投资核算的，并不是一定要作为交易性金融资产呢？

回答人：chenyiwei
但如果“风险投资机构、共同基金以及类似主体”对具有重大影响的股权投资若采用权益法核算，则会大大降低其会计信息的相关性和有用性，也与其作为“风险投资机构、共同基金以及类似主体”的定义不符。因此不建议如此处理。